Images du répertoire du notaire Jean de Bierne pour l'étude VII
Archives nationales de France
Images du répertoire du notaire Jean de Bierne pour l'étude VII
14 mars 1648 - 3 avril 1663
MC/RE/VII/3
Etude VII; Bierne, Jean de
Un registre
Archives nationales de France
Minutes et répertoires: la loi 2008-696 du 15 juillet 2008 relative aux archives a fixé à 75 ans à compter de la date de l'acte, ou à 25 ans à compter de la date du décès de l'intéressé si ce délai est plus bref, le délai de communication des minutes et répertoires des notaires; ce délai est porté à 100 ans à compter de la date de l'acte si le document se rapporte à un mineur (code du Patrimoine, articles L213-2, 4e d et 5e).
Autres documents de l'étude (dossiers de clients, comptabilité...): s'agissant d'archives privées, ces documents sont communicables selon les modalités fixées par le déposant ou le donateur.
Certains documents ne sont pas accessibles sous leur forme originale en raison de leur mauvais état de conservation.
Registre entré aux Archives nationales en 1949
155 feuillets de papier manuscrits, hauteur 36 x largeur 22 cm, composé de 5 cahiers foliotés par le notaire.
Le registre est en assez mauvais état: les premiers et derniers feuillets sont détériorés par l'humidité.
Registre folioté en 2003 (foliotation non visible à l'écran)
Images des répertoires de l’étude VII
Archives de l'étude VII
répertoire d'officier public ministériel
- Répertoire chronologique pour la période du 14 mars 1648 au 3 avril 1663, 14 mars 1648 - 3 avril 1663; MC/RE/VII/3
  Le répertoire contient les informations suivantes: 1. date du jour; 2. nature de l'acte; 3. nom, prénom, des parties.
  répertoire
  - Liste chronologique des actes pour la période du 14 mars au 24 décembre 1648, 14 mars - 24 décembre 1648; 1 r°-3 v°; 3 feuillets
  - Liste chronologique des actes pour la période du 5 janvier au 27 décembre 1649, 5 janvier - 27 décembre 1649; 4 r°-8 r°; 5 feuillets
  - Liste chronologique des actes pour la période du 8 janvier au 31 décembre 1650, 8 janvier - 31 décembre 1650; 8 v°-17 r°; 10 feuillets
  - Liste chronologique des actes pour la période du 2 janvier au 30 décembre 1651, 2 janvier - 30 décembre 1651; 17 v°-27 r°; 11 feuillets
  - Liste chronologique des actes pour la période du 2 janvier au 30 décembre 1652, 2 janvier - 30 décembre 1652; 27 r°-35 r°; 9 feuillets
  - Liste chronologique des actes pour la période du 2 janvier au 31 décembre 1653, 2 janvier - 31 décembre 1653; 36 r°-48 v°; 13 feuillets
  - Liste chronologique des actes pour la période du 4 janvier au 30 décembre 1654, 4 janvier - 30 décembre 1654; 49 r°-58 v°; 10 feuillets
  - Liste chronologique des actes pour la période du 1er janvier au 30 décembre 1655, 1er janvier - 30 décembre 1655; 59 r°-72 r°; 14 feuillets
  - Liste chronologique des actes pour la période du 2 janvier au 27 décembre 1656, 2 janvier - 27 décembre 1656; 72 v°-83 r°; 12 feuillets
  - Liste chronologique des actes pour la période du 9 janvier au 31 décembre 1657, 9 janvier - 31 décembre 1657; 83 r°-94 r°; 12 feuillets
  - Liste chronologique des actes pour la période du 4 janvier au 30 décembre 1658, 4 janvier - 30 décembre 1658; 94 v°-105 r°; 12 feuillets
  - Liste chronologique des actes pour la période du 3 janvier au 30 décembre 1659, 3 janvier - 30 décembre 1659; 105 v°-119 r°; 15 feuillets
  - Liste chronologique des actes pour la période du 2 janvier au 31 décembre 1660, 2 janvier - 31 décembre 1660; 119 r°-130 r°; 12 feuillets
  - Liste chronologique des actes pour la période du 1er janvier au 31 décembre 1661, 1er janvier - 31 décembre 1661; 130 v°-141 v°; 11 feuillets
  - Liste chronologique des actes pour la période du 1er janvier au 29 décembre 1662, 1er janvier - 29 décembre 1662; 142 r°-152 v°; 11 feuillets
  - Liste chronologique des actes pour la période du 3 janvier au 3 avril 1663, 3 janvier - 3 avril 1663; 153 r°-154v°; 2 feuillets